臺灣雲林地方法院交通事件裁定　　　　　　　　　　九十一年度交聲字第一一四號
　　移
　　聲明異議人　甲○○
右列受處分人因違反道路交通管理處罰條例案件，對於移送機關九十一年八月十二日
雲監五字第裁七二－ＫＡＢ０７５６０３號裁決書之處分不服，聲明異議，本院裁定
如左：
        主  文
異議駁回。
        理  由
一、聲明異議意旨略以：異議人於（民國）九十一年二月八日駕駛車號ＳＲ－六七九
    九號自小客車，行經雲林縣林內鄉○○路○○路口，因搶黃燈，經警員鳴笛及手
    勢停車，本人亦減速靠路邊停車，距離警員約二十公尺左右，等待其來詢問，然
    而該警員未見前來盤查，足證本人並未違規，鳴笛及手勢乃取締後方之車輛。為
    此聲明異議，請主持公道。
二、本件異議人於九十一年二月八日，在雲林縣林內鄉○○路與中西路口，因闖紅燈
    ，並經警員鳴笛及手勢示意攔車，惟異議人拒絕停車接受稽查而逃逸之事實，為
    警舉發，並經移送機關以違反道路交通管理處罰條例第五十三條第一項、第六十
    條第一項及第六十三條第一項第三款之規定，科以新台幣五千七百元之罰鍰，並
    記違規點數四點等情，有舉發違規通知單、雲林縣斗六分局函文、移送機關裁決
    書、意見書等在卷可參。
三、證人林健祥及本件舉發違規之警員到庭證稱：那天我有手勢指揮，我確定他有看
    到（手勢），闖紅燈的部分，我也確定，時象（燈號）變化時，我是經過二、三
    秒之後才開始攔截，不是馬上攔截，所以我確定他闖紅燈，異議人說是搶黃燈的
    部分，我那時還沒有開始攔車，因為這會有爭議，所以我會注意這個細節（意指
    攔截搶黃燈者）。攔查不停的部分，我記得有一個機車騎士他是綠燈左轉，他沒
    有違規，我攔截的時候，異議人的車子在前面，車速有比較快，所以他停車的時
    候已經離我二、三十公尺，我可以確定異議人看到我攔查，因為我有看到他通過
    我的時候，我有看到他有轉過頭來看我，異議人說有停留一分鐘，我覺得是認知
    的問題，那時候機車騎士停下來，我跟他說我不是要攔你，我是要攔截前面的汽
    車，然後我轉頭要去向異議人要證件的時候，異議人並沒有完全停住，速度放慢
    ，然後我走過去要拿證件時，他就已經開走；（走過去那證件到他開走距離多遠
    ）約二、三十公尺，我剛要起步去拿證件時，他就已經開走；（為何可以看到他
    的車號）因為他有放慢速度；（回去有查證）有；（當時有記住車子的顏色）有
    ；（記在哪裡）我們一般紅單拿出去順便帶一些白紙，我是記在白紙上，現在已
    經沒有留存等語。
四、由上異議人異議之內容與舉發人之證詞可知，異議人當時是見到舉發人攔停之舉
    動，始放慢速度靠停路邊，惟未理會警員的接續處理動作，即又開車離去。由異
    議人的這項舉動，已可明異議人當時知悉自己有違規的情事，否則，異議人若自
    認並未闖紅燈，只是搶黃燈並未違規，自可等待警員前來查詢時，與警員說明清
    楚當時之號誌情形。從而，證人林健祥警員證述異議人闖紅燈之證詞，是屬可信
    。至於異議人事後不服稽查逃逸部分，本來異議人已慢停車輛於路旁，若其接受
    警察稽查，當無拒查逃逸之違規。惟異議人既以停車於路旁，可認其主觀心態是
    知悉自己極有可能已經違規，要接受攔停警員之稽查，雖攔停警員林健祥於攔截
    後，是有與後方之機車騎士談話之情事，惟該事件是因後方機車騎士之主動停車
    詢問警員林健祥其是否違規，且林健祥亦未有舉發該機車騎士違規之動作，可見
    林健祥警員與機車騎士談話之時間甚短，異議人若有接受稽查之意，自當等待警
    員林健祥前來。但異議人卻見警員林健祥與後方機車騎士談話，未見警員林健祥
    有何處置之動作，即駕車離去，可見異議人是有拒絕接受稽查之意，異議人主張
    其認為警員林健祥是攔截後方違規機車，不是攔截其搶黃燈云云，並不可信。本
    件聲明異議是無理由，應予駁回。
據上論斷，應依道路交通管理處罰條例第八十七條第二項、道路交通案件處理辦法第
十九條，裁定如主文。
中      華      民      國      九十一      年      十一    月    四    日
                                        臺灣雲林地方法院刑事第一庭
                                            法  官  侯  廷  昌
右正本證明與原本無異。
如不服本裁定，應於裁定送達後五日內向本院提出抗告狀。
                                            書記官  蔡  金  保
中      華      民      國      九十一      年      十一    月    四    日
